臺灣高雄地方法院民事判決　　　　　　　94年度簡上字第26號
上　訴　人　大照貿易有限公司
法定代理人　丁○○
訴訟代理人　戊○○
被上 訴 人　尊鼎電機有限公司
法定代理人　丙○○
被上 訴 人　乙○○
訴訟代理人　甲○○
上列當事人間請求分配表異議之訴事件，上訴人對於中華民國93
年11月23日本院93年度雄簡字第2582號第一審判決提起上訴，經
本院於民國94年4月12日言詞辯論終結，判決如下：
    主      文
原判決廢棄。
本院九十三年度執字第一三０四號強制執行事件，其於民國九十
三年四月二十八日所製作之分配表所載上訴人債權原本新臺幣肆
拾伍萬捌仟肆佰伍拾元部分，應予更正為新臺幣貳佰伍拾參萬陸
仟捌佰柒拾陸元。
第一、二審訴訟費用由被上訴人負擔。
    事實及理由
一、本件被上訴人尊鼎電機有限公司（下稱尊鼎公司）經合法通
    知，未於言詞辯論期日到場，核無民事訴訟法第386 條各款
    所列情形，爰依上訴人之聲請，由其一造辯論而為判決。
二、本件上訴人起訴主張：伊前因給付票款事件而以鈞院90年度
    執全字第1863號強制執行事件就訴外人立豐機電股份有限公
    司（下稱立豐公司）對於第三人海軍後勤司令部之工程款等
    債權，於欠款新臺幣（下同）2,000,000 元之範圍內予以假
    扣押，後伊就上開事件業提起本案訴訟，並經臺灣臺中地方
    法院豐原簡易庭以90年度簡字第731 號判決訴外人立豐公司
    應給付伊2,750,000 元及自民國90年5 月1 日起至清償日止
    按年息6%計算之利息確定在案，後伊乃以該確定判決為執行
    名義而對訴外人立豐公司聲請就其對第三人海軍後勤司令部
    之保固金債權458,450 元為強制執行，經鈞院以90年度執字
    第47773 號予以受理執行並為分配後，伊乃於92年5 月27日
    受償72,063元，並經鈞院核發92雄院貴民水90執字第47773
    號債權憑証在案。嗣伊於92年12月26日再以所餘債權金額2,
    677,937 元對訴外人立豐公司聲請就其對第三人海軍後勤司
    令部之最後一期保固金債權138,375 元更為強制執行，而被
    告亦分別持其等所有之執行名義併案參與分配，詎鈞院就伊
    參與分配之債權金額竟僅列為458,450 元，執行法院就伊之
    債權金額認定顯然有誤，且經伊於接獲上開分配表後旋即提
    出書狀聲明異議，為此乃依強制執行法第41條第1 項所定，
    於上開異議尚未終結前提起本訴，請求判決鈞院93年度執字
    第1304號強制執行事件，分配表所載上訴人債權原本458,45
    0 元之金額應更正為2,677,937 元等語，原審判決駁回原告
    之訴，上訴人於本院上訴聲明求為判決原判決廢棄，廢棄部
    分鈞院93年度執字第1304號強制執行事件，分配表所載上訴
    人債權原本458,450 元應更正為2,677,937 元。
三、被上訴人尊鼎公司未於言詞辯論期日到場，亦未提出書狀作
    何聲明或陳述。
四、被上訴人乙○○則以：上訴人係以458,450 元之金額聲請強
    制執行乙節，業經鈞院執行處查明無誤，鈞院依上開金額製
    作分配表於法自無不合，上訴人本件請求並無理由，爰聲明
    求為判決上訴人之訴駁回。
五、兩造不爭執之事項：
  (一)、上訴人與訴外人立豐公司間給付票款事件前經臺灣臺中地
      方法院豐原簡易庭判決訴外人立豊公司應給付上訴人2,75
      0,000 元及自90年5 月1 日起至清償日止按週年利率6%計
      算之利息確定後，上訴人乃以該確定判決為執行名義而對
      訴外人立豐公司聲請就其對第三人海軍後勤司令部之保固
      金債權458,450 元為強制執行，經鈞院以90年度執字第47
      773 號予以受理執行並為分配，上訴人即於92年5 月27日
      受償72,063元，並經本院核發92雄院貴民水90執字第4777
      3 號債權憑証在案。
  (二)、上訴人於93年1 月7 日復以上開債權憑證為執行名義而對
      訴外人立豐公司聲請就其對第三人海軍總司令部之最後一
      期保固金債權138,375 元聲請再強制執行，經本院以93年
      度執字第1304號予以受理。
  (三)、被上訴人乙○○於93年3 月8 日以本院91年度執字第1881
      號債權憑證（訴外人立豐公司應給付被上訴人乙○○5,00
      0,000元及自90年5 月16日起至清償日止按年息6%計算之
      利息）而對訴外人立豐公司就其對第三人海軍後勤司令部
      之工程款債權在1,000,000 元之範圍內聲請強制執行，經
      本院以93年執字第12341 號受理後而與本院93年度執字第
      13 04 號強制執行事件合併執行。
  (四)、被上訴人尊鼎公司於93年1 月14日以本院91年度執字第25
      161 號債權憑證（訴外人立豐公司應給付被上訴人尊鼎公
      司1,100,000 元及自90年5 月10日起至清償日止按年息6%
      計算之利息）而對訴外人立豐公司就其對第三人海軍後勤
      司令部之工程款債權聲請強制執行，經本院以93年執字第
      3924號受理後而與本院93年度執字第1304號強制執行事件
      合併執行。
六、本院得心證之理由：
    按「他債權人參與分配者，應於標的物拍賣、變賣終結或依
    法交債權人承受之日一日前，其不經拍賣或變賣者，應於當
    次分配表作成之日一日前，以書狀聲明之」，強制執行法第
    32條第1項定有明文，而該條所謂「他債權人」，從文義上
    觀之，雖係指聲請強制執行之債權人以外之債權人，然債務
    人之財產，既為其總債權人之共同擔保，在多數債權人時，
    一債權人聲請強制執行，其他債權人亦均得於法定時期內聲
    明參與分配，不認為聲請執行在先之債權人有優先受償權，
    但亦不能剝奪該聲請執行之債權人之其他債權受償權，故實
    務上認聲請執行之債權人如有其他債權存在，亦得依法聲明
    參與分配，並無不合，惟為防止逃避預繳執行費，聲請執行
    在先之債權人，如先以執行名義所載之部分金額聲請強制執
    行，嗣再以同一執行名義其餘部分之金額聲明參與分配，應
    視為追加執行處理。如係以不同之執行名義或其他無執行名
    義之債權，聲明參與分配，始得依聲明參與分配程序處理（
    司法院70年5 月15日（70）廳民三字第0375號函參照）。本
    件上訴人於90年12月21日乃持前開臺灣臺中地方法院豐原簡
    易庭90年度豐簡字第731 號確定判決為執行名義而聲請就訴
    外人立豐公司於第三人海軍後勤司令部之工程款、保留款、
    保固金等債權於458,450 元及自90年5 月1 日起至清償日止
    按年息6%計算之利息部分予以強制執行而已受分配141,061
    元，尚有不足額本金346,479 元，嗣上訴人於91年5 月22日
    乃仍以同一執行名義而具狀就其餘之2,291,550 元再聲請參
    與分配，惟其聲請乃因未據繳納執行費而於被上訴人乙○○
    異議並抗告後，由最高法院予以駁回上訴人之再抗告而確定
    其聲請分配之金額不得列入分配表，後上訴人於92年4 月18
    日乃於繳納執行費用後再以同一執行名義具狀就上開未執行
    金額聲請參與分配，並由本院據以列入分配表內惟僅再受償
    72,063元，旋即由本院予以核發92雄院貴民水90執字第47
    773 號債權憑証乙節，此經本院查閱上開執行卷宗無訛，是
    上訴人於前開執行事件中既係執同一執行名義而聲請就原聲
    請以外所餘之金額參與分配，且並依法繳納該部分之執行費
    用，則依上開說明，其聲請參與分配自應視為追加執行予以
    處理，則本院所核發之上開債權憑證，其未償金額即應為2,
    967,305 元及自92年5 月28日起計算之利息而非僅為原聲請
    執行金額扣減後所餘者，且此自亦不因該未依追加執行程序
    處理之債權憑證所載「聲請執行金額：新臺幣肆拾伍萬捌仟
    肆佰伍拾元及同前款記載之利息」之內容而有異，今上訴人
    於93年1 月7 日既再以該債權憑證為執行名義而聲請本件再
    執行，其於本件之聲請執行金額自應為2,536,876元及原款
    之遲延利息堪以認定。
七、綜上，本件上訴人所執本院90年度執字第47773 號債權憑證
    業因上訴人之追加執行而致其未受償之金額計為2,536,876
    元及其原執行名義所載之自90年5 月1 日起至清償日止按年
    息6%計算之利息，而上訴人既仍執此為執行名義以聲請本件
    之再執行，則本院依該執行名義據以製作分配表時，自應以
    其全部執行之未償金額2,536,876 元為其債權原本數額始符
    規定，今系爭分配表既僅列上訴人原聲請執行之金額即458,
    450元且非以該數額扣除已受償本金之數額為其債權原本，
    其表列數額顯為錯誤，該債權原本自應予以改列為2,536,87
    6元，從而本件上訴人依強制執行法第41條規定請求本院93
    年度執字第1304號強制執行事件之分配表所載上訴人債權原
    本458,450 元應予更正為2,536,876 元，依法即屬有據，自
    應予以准許，其逾此範圍之請求則無理由，原審判命駁回上
    訴人之訴，依法尚有未洽，上訴意旨指摘原判決不當，求予
    廢棄改判，為有理由，自應由本院予以廢棄改判如主文第2
    項所示。
八、據上論結，本件上訴為有理由，合依民事訴訟法第385 條第
    1 項前段、第436 條之1 第3 項、第450 條、第78條，判決
    如主文。
中　　華　　民　　國　　94　　年　　4 　　月　　28　　日
                      民事第五庭
                          審判長法　官　黃  宏  欽
                                法　官　郭  宜  芳
                                法　官　謝  雨  真
正本係照原本作成。
本判決不得上訴。
中　　華　　民　　國　　94　　年　　4 　　月　　28　　日
                                  書記官　洪  育  祺
